臺灣臺北地方法院民事判決
110年度訴字第804號
原      告  富盛服裝有限公司

法定代理人  田世康  
訴訟代理人  張仁興律師
複  代理人  許弘奇律師
被      告  益網電商股份有限公司
            （原名：光旭網路科技股份有限公司）

法定代理人  徐瑞鴻（即科筆數位有限公司之指定代表人）


上列當事人間請求履行契約等事件，本院於民國110年10月13日
言詞辯論終結，判決如下：
    主      文
一、被告應給付原告新臺幣3,460,797元，及其中新臺幣2,082,5
    82元自民國109年12月1日起，其中新臺幣1,378,215元自民
    國110年7月1日，均至清償日止，按週年利率5％計算之利息
    。
二、原告其餘之訴駁回。
三、訴訟費用新臺幣35,452元由被告負擔99％，餘由原告負擔。
四、本判決第一項於原告以新臺幣1,154,000元為被告供擔保後
    ，得假執行。但被告如以新臺幣3,460,797元為原告預供擔
    保，得免為假執行。
五、原告其餘假執行之聲請駁回。
    事實及理由
壹、程序方面
一、查兩造間商品供應合約書（下稱系爭契約）第15條第5項已
    約定：就該契約涉訟時，兩造同意以本院為第一審管轄法院
    等語（見本院卷第23頁），依民事訴訟法第24條規定，本院
    就本件訴訟有管轄權。
二、被告之法定代理人原為涂俊榮（即創新新零售股份有限公司
    之指定代表人），嗣迭次變更法定代理人，最終變更為徐瑞
    鴻（即科筆數位有限公司之指定代表人），有被告公司變更
    登記表、商工登記公示資料在卷可稽（見本院卷第189-196
    、217-218、273-274、283-284頁），本院已裁定命徐瑞鴻
    承受訴訟在案（見本院卷第227-230頁）。
三、原告起訴時係依系爭契約第6條約定、民法第541條規定請求
    給付帳款，嗣於訴訟繫屬中變更請求權基礎為依系爭契約第
    5條、第6條約定（見本院卷第183頁），核其追加前後基礎
    事實同一，與民事訴訟法第255條第1項第2款規定相符，應
    予准許。
四、被告未於言詞辯論期日到場，核無民事訴訟法第386條各款
    所列情形，爰依原告之聲請，由其一造辯論而為判決。
貳、實體方面
一、原告主張：原告於民國106年6月21日與被告簽署系爭契約，
    約定由原告提供服飾商品，委由被告在東京著衣等電商平台
    販售，被告於收受消費者給付之款項後，應依系爭契約第5
    條約定之比例拆分帳款，將原告應得之部分給付予原告。詎
    被告自108年7月起即未按時給付帳款，①就其中新臺幣（下
    同）2,117,736元部分，原告於109年9月30日前已開立發票
    請款，被告已清償其中35,154元，尚餘2,082,582元未為清
    償；②就108年7月份至109年9月份之帳款1,378,215元部分，
    原告亦已於110年4月1日開具發票請款；此外，③被告尚積欠
    109年10月份帳款15,369元，以上共計3,476,166元。爰依系
    爭契約第5條、第6條約定，請求被告給付所欠帳款及利息等
    語，並聲明：㈠被告應給付原告3,476,166元，及自起訴狀繕
    本送達翌日起至清償日止，按週年利率5％計算之利息。㈡願
    供擔保，請准宣告假執行。
二、被告於準備程序期日、言詞辯論期日均未到場，亦未提出書
    狀作任何聲明或陳述。
三、經查，原告就被告未依系爭契約履行，積欠帳款共3,476,16
    6元一節，業據提出系爭契約、被告驗收單、發票及送達證
    明、被告出具之詢證函、兩造與東京著衣間電子郵件等件為
    證（見本院卷第17-85、241-247頁），互核相符，被告經合
    法通知，未於言詞辯論期日到庭爭執，亦未提出任何書狀答
    辯以供本院斟酌，堪信原告主張為真實。
四、清償期與遲延利息：
　㈠按定有清償期者，債權人不得於期前請求清償，民法第316條
    定有明文。又給付無確定期限者，債務人於債權人得請求給
    付時，經其催告而未為給付，自受催告時起，負遲延責任。
    其經債權人起訴而送達訴狀，或依督促程序送達支付命令，
    或為其他相類之行為者，與催告有同一之效力；遲延之債務
    ，以支付金錢為標的者，債權人得請求依法定利率計算之遲
    延利息；應付利息之債務，其利率未經約定，亦無法律可據
    者，週年利率為百分之五，民法第229條第2項、第233條前
    段、第203條定有明文。查系爭契約第6條第4項「請款」約
    定，被告應於收到原告所開立發票次月底前給付帳款（見本
    院卷第20頁），可見兩造就帳款有約定清償期。
　㈡原告就帳款中之一、①部分於109年9月30日前已出具發票予被
    告，經被告列計於往來帳目內，此觀被告於109年9月30日出
    具予原告之詢證函、發票自明（見本院卷第57-65頁），此
    部分帳款之清償期在109年9月30日前已經屆至。原告請求給
    付此部分剩餘帳款2,082,582元，並請求自起訴狀繕本送達
    翌日即109年12月1日（見本院卷第93頁）起算遲延利息，自
    屬有據。
　㈢就一、②部分1,378,215元之帳款，原告亦已於110年4月1日開
    立發票，並於同年5月6日送達被告，有發票、信封照片、郵
    局掛號信件查詢資料、送達回執在卷可憑（見本院卷第241-
    247頁），此部分帳款之清償期已於同年6月30日屆至。原告
    請求給付此部分帳款，雖屬有據；但其請求給付遲延利息部
    分，應自屆期翌日即同年7月1日起算，始為有據，逾此範圍
    之利息請求，則屬無據。
　㈣至就一、③部分15,369元之帳款，原告既自承並未開具發票交
    予被告，先前所開具發票亦漏載此部分帳款（見本院卷第28
    8頁），自與系爭契約第6條第4項約定不符，無從起算清償
    期，原告請求給付此部分帳款本息，均屬無據。
五、綜上所述，原告依系爭契約第5條、第6條約定，請求被告給
    付3,460,797元，及其中2,082,582元自109年12月1日起，其
    中1,378,215元自110年7月1日，均至清償日止，按週年利率
    5％計算之利息，為有理由，應予准許。逾此範圍之請求則無
    理由，應予駁回。
六、原告既已陳明願供擔保，請求宣告准為假執行，就其勝訴部
    分核無不合，爰酌定相當之擔保金額宣告之。被告雖未請求
    宣告免為假執行，惟為兼顧兩造之公平，仍依職權酌定相當
    之擔保金額宣告之。至就原告敗訴部分，其訴既經駁回，假
    執行之聲請亦失所附麗，應併予駁回。
七、據上論結，本件原告之訴為一部有理由、一部無理由，依民
    事訴訟法第385條第1項前段、第79條、第87條第1項、第390
    條第2項、第392條第2項，判決如主文。
中　　華　　民　　國　　110 　年　　10　　月　　27　　日
                  民事第三庭  審判長法  官　方祥鴻
                                    法  官  林瑋桓
                                    法  官  王沛元 
以上正本係照原本作成。
如對本判決上訴，須於判決送達後20日內向本院提出上訴狀。如
委任律師提起上訴者，應一併繳納上訴審裁判費。
中　　華　　民　　國　　110 　年　　10　　月　　27　　日
                                    書記官  顏莉妹